臺灣苗栗地方法院交通事件裁定　　　　 99年度交聲字第389號
原處分機關　交通部公路總局新竹區監理所苗栗監理站
異　議　人
即受處分人　張清祥
上列異議人即受處分人因違反道路交通管理處罰條例案件，對於
交通部公路總局新竹區監理所苗栗監理站於民國99年8 月31日所
為之竹監苗字第裁54-AEY985438號處分（原舉發案號：北市警交
字第AEY985438 號），聲明異議，本院裁定如下：
    主  文
異議駁回。
    理  由
一、原處分意旨略以：異議人即受處分人張清祥駕駛車牌號碼81
    3-BF號自用大貨車，於民國99年7 月3 日6 時53分許行經臺
    北市○○路、虎林街口處，為臺北市政府警察局松山分局松
    山派出所警員當場攔停舉發「駕車未繫安全帶」違規；嗣異
    議人於舉發通知單所載期限內到案申訴表示不服，經原處分
    機關函請原舉發單位查覆後，仍認異議人有上開違規行為明
    確，乃依道路交通管理處罰條例第31條第1 項暨違反道路交
    通管理事件統一裁罰基準及處理細則第41條第4 項規定，於
    99年8 月31日裁處異議人罰鍰新臺幣（下同）1,500 元，原
    處分並無不法等語。
二、異議意旨略以：警員隨車後並超前攔停，已造成本人工作耽
    擱，尚未告知攔停理由便以相機閃光攝影亦造成本人心中恐
    懼，本人將車駛至路旁減速臨停，進行垃圾壓縮工作，實為
    維護環境清潔與防止車輛行駛中垃圾掉落造成道路之公共安
    全為優先考量，警員之行政處分實屬過度與瑕疵，請法院再
    斟酌情節給予合理之裁罰結果等由，為此向法院聲明異議，
    請求撤銷原處分等語。
三、按汽車行駛於道路上，其駕駛人或前座乘客未繫安全帶者，
    處駕駛人新臺幣1,500 元罰鍰，道路交通管理處罰條例第31
    條第1 項定有明文。
四、經查：
(一)、異議人對於在上揭時、地，駕駛車號813-BF號自用大貨車為
    警當場攔停之事實，並不否認，且有臺北市政府警察局松山
    分局北市警交字第AEY985438 號舉發違反道路交通管理事件
    通知單、裁決書、送達證書各1 份在卷足憑。
(二)、次依證人即本件舉發警員劉晃伯到庭具結證稱：「（你第一
    次遇到異議人時，是在虎林街的無名巷內，他正收垃圾？）
    是」、「（你有向他表示他的車擋住你的前面，致你無法通
    過？）有」、「（所以他馬上上車往前開？）他繼續收垃圾
    ，收完就往前開」、「（當時巷弄的寬度可以讓他靠邊停讓
    你過嗎？）一定要往前開，否則寬度不夠」、「（他後來左
    轉虎林街？）對，虎林街是二線道」、「（後來他又綠燈左
    轉八德路？）是」、「（攔停他時，他準備要下車嗎？）不
    清楚」、「（從你第一次與他講話到攔停他時，過了幾公尺
    ？）約50到70公尺」、「（當時虎林街有很多車輛嗎？）當
    時是清晨，當時虎林街無車」、「（異議人的車速？）約20
    至30公里」、「（攔停異議人時，他表示他要下車壓縮垃圾
    嗎？）我忘記了」、「（有無錄音？）有，約25分鐘，但無
    錄音譯文」、「（從你第一人與異議人說話到攔停他，時間
    過了多久？）約5 至10分鐘」、「（異議人距離你第一次收
    垃圾有多遠？）你第一次看到異議人車輛時，異議人正在收
    垃圾嗎？）是」、「（他是在車上嗎？還是下車又上車？）
    下車又上車」、「（是你下車跟他說他擋到路了？）他在路
    邊，我是騎機車跟他說的」、「（於是他就馬上往前開？）
    他還是停留在該處收垃圾，收了約1 、2 分鐘」、「（他有
    表示會儘快讓你過去？）有」、「（所以你上次提到你與他
    說話到攔停說，約只有半公里？）差不多」、「異議人是否
    沒有時間拉上安全帶？）可是上車就需要繫安全帶，他並沒
    有馬上讓我們過去，他是收完垃圾才上車，他上車還是沒有
    繫安全帶，而且我在後面，我不知道異議人未繫安全帶」等
    語綦詳（見本院99年10月11日、100 年1 月19日訊問筆錄）
    ，並有證人庭呈之現場照片1 張、現場圖1 份以資佐證（見
    本院卷第23至24頁）。衡諸證人劉晃伯係依法執行公務之人
    員，經到庭具結，證述其舉發經過，對異議人所駕駛上開自
    用大貨車如何未繫安全帶之舉發過程的證述，連續而完整，
    顯見其對舉發當時之記憶深刻，且證人與異議人素不相識，
    並無宿怨，亦無仇隙，應無甘冒自身觸犯偽證罪之風險而設
    詞誣攀之理。而依卷內證據資料並無任何積極證據足以證明
    證人上開證詞係屬虛偽，亦無足以令人顯信證人證述為不可
    採之品性證據或前科證據存在，本院自不得僅以證人為本件
    掣單告發異議人之員警而全盤抹煞其在訴訟上所具有之證人
    資格及其證言之證明力，故其證言應堪採信。
(三)、再據證人劉晃伯提出本件違規蒐證錄音之譯文，異議人與警
    員之對話內容略以：「（警員：你什麼大名？）張清祥。警
    察先生，我們這收垃圾的十輛有九輛都沒有繫安全帶。（警
    員：你駕照有沒有問題？）沒有。你也知道我們估這個的一
    定要下車，我們怎麼有辦法那樣，全臺北市的、臺北縣市的
    幾乎都，開垃圾車的三重埔下車下來，哪有辦法這樣，我早
    上才被開一張而已，你現在又開一張，我怎麼可以做。（警
    員：但是我沒有冤枉你啊，你確實沒有繫安全帶啊。）但是
    我也沒有冤枉你啊，是你在趕我叫我趕快給你過啊，你說我
    擋住你的路啊，對不對，我是已經下車下來，你說擋住你的
    路，我趕快開走，對不對？（警員：那上車是不是要繫安全
    帶？）好像是沒有錯啦，但是你不覺得你這樣很惡質嗎？（
    警：我就是在這個路口跟這個路口之間把你攔下來的啊。）
    問題是中間沒有紅燈啊，我中間邊開車邊拉安全帶很危險。
    （警：那你應該先拉好安全帶再起步吧？）沒有必要這樣子
    吧？」等語（見本院卷第44至46頁），顯見異議人於舉發當
    時並未否認其有未繫安全帶之事實，而係辯以車子走走停停
    ，無法繫安全帶云云。上開現場錄音內容內容復經本院於10
    0 年1 月19日當庭勘驗無訛（見本院卷第41頁背面），核與
    證人劉晃伯前開證述異議人未繫安全帶之過程、事後反應等
    情節大致相符，益徵證人劉晃伯於本院訊問時之證述，並非
    虛妄。又本院當庭勘驗原舉發單位提供之蒐證錄影光碟，勘
    驗結果為：「全程異議人已經下車，鏡頭開始時，異議人即
    未繫安全帶．．」（見本院卷第39頁背面）。足徵異議人確
    有未繫安全帶之違規行為。
(四)、異議人雖以前詞置辯，惟觀諸卷附原舉發單位提供之錄影擷
    取畫面翻拍照片（見本院卷第23頁）可知，本件異議人於上
    揭時、地駕駛大貨車時確實未繫有安全帶。況證人劉晃伯為
    本件違規之舉發，業已提出科學證據即錄影及錄音光碟供本
    院參酌，且查無任何證據足資證明執勤員警有何捏造事實違
    法取締之不法情事，而異議人並未就執勤員警之舉發如何有
    誤，提出相關證據以供本院調查，則執勤員警本其維護交通
    秩序、安全職責所為之舉發，自應受合法、正確之推定，異
    議人所為之指摘，經核並無依據。據此，異議人有於上述時
    、地駕駛自用大貨車未繫安全帶之違規事實，且經合法舉發
    一事堪予認定，本件事證明確，應依法論科。
五、綜上所述，本件異議人既有前揭於駕駛自用大貨車未繫安全
    帶之違規行為，原處分機關依道路交通管理處罰條例第31條
    第1 項之規定及違反道路交通管理事件統一裁罰基準表，裁
    處異議人罰鍰1,500 元，核無違法或不當之情事，聲明異議
    意旨僅執前詞，任意指摘原處分，並無理由，應予駁回。
六、據上論斷，應依道路交通管理處罰條例第87條第2 項，道路
    交通案件處理辦法第18條，裁定如主文。
中    華    民    國    100  年     2     月    23    日
                  交通法庭  法  官  周靜妮
以上正本與原本無異。
如不服本裁定應於送達後5 日內向本院提出抗告狀。
                            書記官  巫  穎
中    華    民    國    100   年    2     月    23    日